### Histórico da Revisão
| Data | Versão | Descrição | Autor |
|---|---|---|---|
| 04/04/2021| 0.0 |Criação do documento | Letícia Meneses |


**Número da Sprint:** 7

**Data de ínicio:** 05/04/2021

**Data de término:** 11/04/2021

# **Planejamento**
Nessa sprint o desenvolvimento será voltado para novas tasks de user story e issues de débito técnicos da sprint anterior, mensurando assim a apriorização do backlog.

## Sprint backlog

#### Repositório de documentação

| Issue | Título | Pontuação | Autor(es) |
|---|---|---|---|
|[#105](https://github.com/fga-eps-mds/2020.2-Violeta-Documentacao/issues/105)| Documento de planejamento da Sprint 7 | 1 | [Letícia Meneses](https://github.com/mbslet) |
|[#106](https://github.com/fga-eps-mds/2020.2-Violeta-Documentacao/issues/106)| Documento de resultados da Sprint 7 | 1 | [Ana Carolina Carvalho](https://github.com/anacarolcs) |

#### Repositório de desenvolvimento

| Issue | Título | Pontuação | Autor(es) |
|---|---|---|---|
|[#37](https://github.com/fga-eps-mds/2020.2-violeta-desenvolvimento/issues/37)| Criar página de apresentação para o Questionario | 3 | [Pedro Lima](https://github.com/pedrolimass) |
|[#33](https://github.com/fga-eps-mds/2020.2-violeta-desenvolvimento/issues/33)| Página de Profissionais Competentes | 3 | [Matheus Moreira](https://github.com/mateus-lm) |
|[#40](https://github.com/fga-eps-mds/2020.2-Violeta-Desenvolvimento/issues/40)| Criar login de ADM por Token-Backend | 3 | [Wesley Santos](https://github.com/wesleysantos00), [Philipe Serafim](https://github.com/philipeserafim) |
|[#34](https://github.com/fga-eps-mds/2020.2-Violeta-Desenvolvimento/issues/34)| Aprovar depoimento | 3 | [Pedro Lima](https://github.com/pedrolimass), [Iago Sousa](https://github.com/iasousa) |
[#30](https://github.com/fga-eps-mds/2020.2-Violeta-Desenvolvimento/issues/30)| Cadastro de Profissionais | 3 | [Wesley Santos](https://github.com/wesleysantos00), [Philipe Serafim](https://github.com/philipeserafim) |
[#32](https://github.com/fga-eps-mds/2020.2-Violeta-Desenvolvimento/issues/32)| Criar área de ADM | 3 | [Philipe Serafim](https://github.com/philipeserafim) |

<b>Total de pontos planejados: 18 </b>

## Pareamento

<iframe weidth="100%" height="500" src="https://docs.google.com/spreadsheets/d/e/2PACX-1vSUvF3lwINiA2gmoZeLfAFfI-sgInnqEVf4oq7nkh3joRHfGQgwIc63ij0wCB5oJzGtZirY3eT-hLjK/pubhtml?gid=1221651040&amp;single=true&amp;widget=true&amp;headers=false"></iframe>


## Papéis

**_Scrum Master_:** [Ana Carolina](https://github.com/anacarolcs)

**_Product Owner:** [Letícia Meneses](https://github.com/mbslet)

**_Arquiteto_ e _DevOps_** [Victor Coelho](https://github.com/victorhdcoelho)

**_UI/UX_:** [Fabiana Ribas](https://github.com/FabianaRibas)

**Equipe de Desenvolvimento:**

- [Pedro Lima](https://github.com/pedrolimass)
- [Philipe Serafim](https://github.com/philipeserafim)
- [Matheus Moreira](https://github.com/mateus-lm)
- [Iago Sousa](https://github.com/iasousa)
- [Wesley Santos](https://github.com/wesleysantos00)

**Autor:** [Letícia Meneses](https://github.com/mbslet)

